# Geraldo Raúl Ibarra Baeza

# Ingeniero Comercial

Teléfono +569 51190664- E-mail: Geraldo.ibarra.baeza@gmail.com

Dirección: Lima #672, Villa

Alemana

Fecha de nacimiento: 22 de

diciembre de 1995 **Estado civil:** Soltero **Nacionalidad:** Chilena

# PROGRAMAS

- -Excel.
- -SAP
- -Payrroll
- -PowerPoint.

### **IDIOMAS**

Español: Natal Inglés: Intermedio

### REFERENCIAS —

### **RUDOLF HEGER RIVERA**

Ultramar Agencia Marítima Ltda. |**Jefe de Tesorería** 

Teléfono +569 68479737

# **QUIEN SOY**

Ingeniero Comercial, con experiencia en las áreas de Tesorería, Administración, y Atención a público.

Capacidad para trabajar en equipo, realizar análisis y asumir desafíos de manera responsable y eficiente, alta capacidad para trabajar bajo presión, orientado al cumplimiento de objetivos de forma responsable, proactiva y metódica.

En lo que respecta a las áreas de interés, mi intención es estar capacitándome constantemente con el objetivo de adquirir conocimientos nuevos y aplicar estrategias que satisfagan la demanda actual del mercado.

# **ESTUDIOS**

2014-2018 Ingeniero Comercial

Licenciatura en ciencias de la Administración

(Valparaíso, Chile) Universidad Tecnológica de Chile.

# **EXPERIENCIA PROFESIONAL**

### Ultramar Agencia Marítima Ltda.

De febrero 2019 -abril 2019 Analista contable Tesorería Gaf Casa central (Practica)

#### Tareas realizadas:

- -Análisis de cuentas por pagar.
- -Proyección y preparación de Flujo de Caja.
- -Análisis diario de saldos de cuentas corrientes para la toma de inversiones (depósitos a plazo, fondos mutuos)
- -Cargo de cartolas de ctas corrientes y revisión se saldos bancarios cuadrados.
- -Respaldo de pagos.
- -Responsable de pagos a terceros de las empresas asignadas (NAVEPAC, KENRICK Y CIA, ASESORIAS TECNOLOGICAS ULTRAMAR, AGENCIA MARITIMA KENRICK LTDA., INVERSIONES

GREEN ANDES.)

-Generación de nóminas diarias para el pago de servicios DIRECTEMAR (Dirección General del Territorio Marítimo y de Marina Mercante)

# Enjoy Viña del Mar

De diciembre 2016 -marzo 2017 (Viña del Mar). Asistente de bóveda.

### Tareas realizadas:

- -Encargado del cierre y apertura de las mesas de juegos.
- -Encargado de la carga y cuadratura de los cajeros Matic.
- -Entrega de reposiciones de dinero y fichas de juego.

### Paris Marina Arauco

De noviembre 2016 – marzo 2017 (Viña del Mar). Cajero

### Tareas realizadas:

- -Vender los productos de la tienda.
- Realizar avances en efectivo.

# **Ripley**

De febrero 2016 – mayo 2016 (Quilpué). Cajero

#### Tareas realizadas:

- -Cajero de línea blanca, venta de extra garantía y seguros
- asociados a los productos. -Realizar avances en efectivo,
- -Realizar cambio de tarjeta a Ripley MasterCard.

### Inacap Valparaíso

De diciembre 2015 – febrero 2016 (Valparaíso). Asistente Curricular de Becas y Créditos

#### Tareas realizadas:

-Encargado de orientar y entregar información a los alumnos, sobre el proceso de postulación para las becas y créditos que entrega el gobierno (fecha de postulación, requisitos, normativas).

### Supermercado Jumbo

De septiembre 2015 – enero 2016 (Belloto).

# Tareas realizadas:

Cajero

- -Venta de los productos pasados por caja
- -Ofrecimiento de los servicios de Jumbo (avance en efectivo, acumulación de puntos, venta de seguros y sugerencias).